臺灣高雄地方法院刑事判決　　　　　　　　　　　九十三年度交簡字第一五三一號
　　聲　請　人　臺灣高雄地方法院檢察署檢察官
　　被　　　告　乙○○
右列被告因過失傷害案件，經檢察官聲請以簡易判決處刑（民國九十二年度偵字第一
０二二三號），本院判決如左：
    主      文
乙○○因過失傷害人，處有期徒刑肆月，如易科罰金，以參佰元折算壹日。
    事實及理由
一、乙○○於民國（下同）九十二年七月二十八日下午四時三十分許，駕駛車號ＸＯ
    ─四一九三號自用小客車，沿高雄市○○區○○路由東向西方向行駛，途經勝利
    路與城峰路交岔路口，正左轉進入城峰路之際，應注意應注意車前狀況，並隨時
    因應當時行車狀況採取閃避、煞停之安全措施，且當時路況良好、光線充足，並
    無不能注意之情事，竟疏於注意其車左轉時之車前狀況，即貿然左轉進入城峰路
    ，適有甲○○○於騎乘車號ＸＱＱ─一０一號機車，沿同市○○路由南向北行駛
    ，而於上開交岔路口處之城峰路上停等紅燈，以致正在左轉之乙○○小客車左前
    車頭撞及甲○○○機車之左側車身而肇事，並使甲○○○因此人車倒地，且受有
    左踝脛骨骨折之傷害。案經甲○○○訴由高雄市政府警察局左營分局移送臺灣高
    雄地方法院檢察署檢察官偵查並聲請簡易判決處刑。
二、被告乙○○固於警、偵訊時坦承於前揭時、地與告訴人甲○○○發生車禍，且告
    訴人因之受傷，但矢口否認有何過失，並於警詢時供述：告訴人是將機車停在其
    車轉彎之盲點上，所以未見及告訴人機車；又在偵查中辯稱：因其讓由直行車先
    行，讓行駛車輛擋到其視線，才未見告訴人云云。惟查：
  （一）上開事實，除據被告坦承確有發生車禍，並使告訴人受傷外，業經告訴人於
        警詢及偵查中指訴綦詳，且經聲請人會同被告及告訴人履勘現場，並製有勘
        驗筆錄及現場圖各一份卷附可稽（九十三年度偵字第一三九八號卷第三七～
        三九頁）；且告訴人因此車禍所受之傷害，亦有告訴人所提出之診斷證明書
        乙紙在卷足憑（九十三年度偵字第一三九八號卷第一五頁）。
  （二）按「汽車行駛時，駕駛人應注意車前狀況及兩車併行之間隔，並隨時採取必
        要之安全措施。」道路交通安全規則第九十四條第三項定有明文。被告駕車
    行駛於道路，本應確實注意其車前方之所有行車狀況，並隨時採取閃避或煞
        停之安全措施，以避免其所駕車輛之車頭撞及他人車輛之車禍發生；且依當
        時，且依當時路況良好、光線充足，亦據被告於警詢時供述甚明（九十三年
        度偵字第一三九八號卷第六頁），足知被告並無不能注意之情事存在；然被
        告竟供述：因轉彎時之盲點，或因讓由直行車輛先行，以致讓行車輛擋及其
        視線，而未見及於下開交岔路口停等紅燈之告訴人機車等詞，顯見被告於左
        轉時，並未切實並完整掌握左轉之際其車車頭前方之行車狀況，即貿然左轉
        前行；且其於偵查勘驗時供承：其車左前車頭撞及告訴人機車左側車身（九
        十三年度偵字第一三九八號卷第三七頁反面），更見疏於注意車前狀況，更
        未隨時採取及時閃避、煞停之措施，以致左轉前行時左前車頭撞上告訴人機
        車左側車身，並使告訴人左踝受骨折之傷害，從而，被告對於本件車禍之發
        生自有過失存在，且其過失與告訴人之傷害間，有相當因果關係，自應負過
        失傷害人之責任。
三、核被告乙○○所為係犯刑法第二百八十四條第一項前段過失傷害罪。爰審酌被告
    對於本件車禍之過失，對於告訴人所造成之傷害情形，以及犯後未與告訴人達成
    和解及賠償等一切情狀，量處如主文所示之刑，併諭知罰金之折算標標準。
據上論斷，應依刑事訴訟法第二百九十九條第一項前段，刑法第二百八十四條第一項
前段、第四十一條第一項前段，罰金罰鍰提高標準條例第一條前段、第二條，判決如
主文。
如不服本判決，得自收受送達之日起十日內，向本院提起上訴。
中      華      民      國    九十三    年    九        月    三十      日
                                臺灣高雄地方法院交通法庭
                                    法  官  高思大
右為正本，係照原本作成，證明與原本無異。
                                    書記官  蔡語珊
中      華      民      國    九十三    年    九        月    三十      日
附錄本判決論罪之法條：
中華民國刑法第二百八十四條第一項：
因過失傷害人者，處六月以下有期徒刑、拘役或五百元以下罰金，致重傷者，處一年
以下有期徒刑、拘役或五百元以下罰金。
